臺灣雲林地方法院民事小額判決
110年度虎小字第43號
原      告  良京實業股份有限公司

法定代理人  平川秀一郎

訴訟代理人  陳世忠  


被      告  張大桐  
上列當事人間請求清償債務事件，本院於中華民國110年4月23日
言詞辯論終結，判決如下：
    主  文
被告應給付原告新臺幣伍萬貳仟壹佰陸拾肆元，及其中新臺幣肆
萬陸仟柒佰伍拾陸元自民國一百零一年四月六日起至民國一百零
四年八月三十一日止，按週年利率百分之二十計算之利息，另自
民國一百零四年九月一日起至清償日止，按週年利率百分之十五
計算之利息。
原告其餘之訴駁回。
訴訟費用新臺幣壹仟元由被告負擔。
本判決原告勝訴部分得假執行。
    理由要領
一、原告主張被告前向訴外人大眾商業銀行股份有限公司（下稱
    大眾銀行）申請個人信用卡貸款，嗣未依約繳納款項，積欠
    訴外人大眾銀行債務未清償，經訴外人大眾銀行將對被告之
    債權讓與訴外人普羅米斯顧問股份有限公司，又讓與原告，
    被告仍積欠新臺幣（下同）52,164元，及其中46,756元自民
    國95年2月28日起至104年8月31日止，按週年利率百分之20
    計算之利息，另自104年9月1日起至清償日止，按週年利率
    百分之15計算之利息債務未償還等語。被告則抗辯起訴前5
    年之利息請求權因消滅時效而拒絕給付，且經濟不佳，希望
    可以分期償還等語。
二、利息、紅利、租金、贍養費、退職金及其他一年或不及一年
    之定期給付債權，其各期給付請求權，因五年間不行使而消
    滅；消滅時效因起訴而中斷；消滅時效，因申報債權而中斷
    ；時效完成後，債務人得拒絕給付；民法第126條、129條第
    1項第3款、消費者債務清理條例（下稱消債條例）第34條第
    1項規定、民法第144條第1項分別有明文規定。經查：
　㈠被告曾依消債條例向本院聲請清算，經本院以105年度消債清
    字第11號裁定准予清算，由本院以106年度司執消債清庚消
    字第2號進行清算程序，原告於公告債權申報期間之106年4
    月5日具狀申報普通債權，並由本院將之列入消費者債務清
    理事件債權分配表內，惟原告於該次清算程序分配額為0元
    ，清算程序終結後，被告再經本院以106年度消債職聲免字
    第6號裁定不予免責等情，有原告提出之本院105年消債清字
    第11號民事裁定、106年度司執消債清字第2號公告、106年4
    月5日良京公司民事陳報狀、106年5月26日民事執行處函、
    債權分配表、本院106年度消債職聲免字第6號民事裁定暨確
    定證明書在卷可憑，是被告固曾經清算程序，並經做成債權
    分配表在案，惟期間並未進行實質之債務清算，該債權分配
    表並不具有執行名義效力，原告尚無從依消債條例第140條
    第1項規定得以確定之債權表為執行名義聲請對債務人為強
    制執行，且被告業經裁定不免責確定，則債權人自得再行起
    訴請求債務人清償債務，被告積欠之債務仍應負清償之責。
　㈡原告已於起訴前5年內之106年4月5日依消債條例規定申報債
    權，則自該日中斷時效，再回推5年期間算至101年4月6日期
    間之利息請求權尚未罹於時效，被告辯稱起訴前5年（即起
    訴日回算至105年2月23日前）之利息請求權一律因時效消滅
    而拒絕給付等語，並非有據。被告又抗辯因經濟不佳乙節，
    僅屬債務履行能力之問題，當不影響其依約應負之清償責任
    ，所辯要難憑採。是原告請求被告給付52,164元，及其中46
    ,756元自101年4月6日起至104年8月31日止，按週年利率百
    分之20計算之利息，另自104年9月1日起至清償日止，按週
    年利率百分之15計算之利息，為有理由，應予准許，至逾此
    範圍之請求則無理由，應予駁回，爰判決如主文第1、2項所
    示。
中　　華　　民　　國　　110 　年　　5 　　月　　 7　　日
                  虎尾簡易庭  法  官  黃麗文
以上正本證明與原本無異。
如不服本判決，應於送達後20日內，以判決違背法令為理由，向
本院虎尾簡易庭提出上訴狀並表明上訴理由（上訴理由應記載原
判決所違背之法令及其具體內容、依訴訟資料可認為原判決有違
背法令之具體事實）。如於本判決宣示後送達前提起上訴者，應
於判決送達後20日內補提上訴理由書（須附繕本）。如委任律師
提起上訴者，應一併繳納上訴審裁判費。
中　　華　　民　　國　　110 　年　　5 　　月　　 7　　日
    　　　　　　　　　　　　　書記官  曾鈺仁